臺灣新北地方法院板橋簡易庭民事簡易判決
　　　　　　　　　　　　　　　　　110年度板簡字第2838號
原      告  蔡富健  
被      告  江宜芹  

上列當事人間請求返還借款事件，本院於民國111年2月24日言詞
辯論終結，判決如下：
    主      文
被告應給付原告新臺幣參拾萬元，及自民國一一０年八月一日起
至清償日止，按週年利率百分之五計算之利息。
訴訟費用由被告負擔。
本判決得假執行。
    事實及理由
一、原告主張：
  ㈠被告前向原告借款新臺幣（下同）30萬元，並約定於民國110
    年7月31日為最終清償日，未料前述最終清償日屆至，而被
    告卻絲毫不為清償，迭經原告一再向其催索，被告均置之不
    理。為此，爰依消費借貸之法律關係提起本件訴訟，並聲明
    ：如主文第1項。
  ㈡對被告抗辯之陳述：
    1.原告是提領現金給被告，有提領紀錄為證。
    2.否認是贈與，主張是消費借貸。從當時雙方的對話紀錄可
      以看出這是借款，因為被告有承諾會還給原告，而被告說
      要寫借據，所以才另外簽署系爭借據。
    3.否認有脅迫，白紙黑字原告何必脅迫。
二、被告則以：
  ㈠對於原告提出借款單，形式真正不爭執，但是是原告以恐嚇
    威脅的方式逼迫被告簽署，30萬元是交往期間贈與的，分手
    後，原告逼迫被告簽署借據。交往期間，並沒有說這是借款
    ，實際上是贈與，當時是因為兩造交往七年，被告詢問是否
    要往結婚方向前進，並且進行投資，原告當時同意，所以匯
    這筆款項給被告，當時並沒有說這是借款。
  ㈡對於原告提出的截圖紀錄，顯示確實有承諾原告30萬元會去
    借還給原告，或寫借據，這是被告傳的沒錯。但是因為兩造
    每次爭吵，原告都會去騷擾被告母親，而當時被告很害怕原
    告又會去找被告母親，所以才會這樣說，作為安撫的方式，
    但即便被告簽署了借據，原告還是去騷擾被告母親，這些被
    告都有報案等語，資為抗辯，並聲明：原告之訴駁回。
三、法院之判斷：　　
  ㈠原告主張之事實，業據提出借款單、現金提款30萬元之存摺
    交易明細及兩造間之對話紀錄為證，核認無訛，又被告對於
    借款單、兩造間之對話紀錄之形式真正及原告確實有交付30
    萬元予被告等情均不爭執，惟就原告之請求則以前情置辯。
  ㈡按各當事人就其所主張有利於己之事實，均應負舉證之責，
    故一方已有適當之證明者，相對人欲否認其主張，即不得不
    更舉反證。原告於起訴原因已有相當之證明，被告對渠主張
    ，如抗辯不實並提出反對之主張者，則被告對渠反對之主張
    ，亦應負證明之責，此為舉證責任分擔之原則。若被告於抗
    辯事實並無確實證明方法，僅以空言爭執者，當然認定其抗
    辯事實之非真正，而應為被告不利益之裁判（最高法院19年
    上字第2345號、18年上字第2855號、第1679號裁判可資參照
    ）。
  ㈢查，依原告所提出借款單，其上明確記載被告於107年6月間
    向原告借款30萬元用以購買投資型基金，以及被告願於110
    年7月31日將30萬元匯入原告所指定之郵局帳戶等情，有借
    款單乙紙附卷可稽（見本院卷第17頁），已可證明兩造間有
    消費借貸之合意，又原告交付30萬元予被告乙事，亦有原告
    所提出之提款存摺交易明細在卷可參（見本院卷第43頁），
    堪信原告主張兩造間為消費借貸關係之事實為真。被告固主
    張前開30萬元係交往期間之原告贈與，被告係因受原告脅迫
    ，才會在對話中表示會還給原告，並簽署借款單云云，然就
    贈與之主張並未舉證，就其抗辯遭原告脅迫部分，雖提出兩
    造間對話紀錄為證（見本院卷第47頁），然觀諸其所提出之
    兩造間對話紀錄，未見有何原告出言恫嚇被告還款之對話內
    容；反觀原告所提供顯示截圖時間為107年6月19日之兩造間
    對話內容，被告表示：「30萬的部分，沒辦法解約，如果你
    不放心，我可以去借還給你或是寫借據！」等語，對於原告
    表示3年後再清償即可部分，被告亦表示感謝之意，此有原
    告所提出之兩造間對話紀錄附卷可佐（見本院卷第45頁），
    顯無被告抗辯之因遭脅迫而不得不同意還款之情形，而被告
    就此亦未能再進一步舉證以實其說，是被告空言泛稱本件實
    係贈與，係因被告遭原告脅迫始同意還款，並簽署借款單等
    詞，要非有據，自難認其所辯為可採。
  ㈣按給付有確定期限者，債務人自期限屆滿時起，負遲延責任
    ；遲延之債務，以支付金錢為標的者，債權人得請求依法定
    利率計算之遲延利息；應付利息之債務，其利率未經約定，
    亦無法律可據者，週年利率為百分之5，民法第229條第1項
    、第233條第1項及第203條分別定有明文。查兩造原約定被
    告應於110年7月31日清償借款乙節，有被告所簽署之借款單
    在卷為憑（見本院卷第17頁），核屬有確定期限之給付，故
    原告請求被告給付自期限屆滿翌日即110年8月1日起至清償
    日止，按週年利率百分之5計算之利息，即屬有據。
四、綜上所述，原告依據消費借貸契約之法律關係，請求被告給
    付如主文第1項，為有理由，應予准許。
五、本件事證已臻明確，兩造其餘攻擊防禦方法及所提證據，經
    核與判決之結果不生影響，爰不逐一論述，併此敘明。
六、本件係依民事訴訟法第427條第1項規定適用簡易訴訟程序所
    為被告敗訴之判決，依同法第436條第2項、第389條第1項第
    3款規定，依職權宣告假執行。
七、訴訟費用負擔之依據：民事訴訟法第78條。
中　　華　　民　　國　　111 　年　　3 　　月　　31　　日
                  臺灣新北地方法院板橋簡易庭
                        法  官  陳怡親
以上為正本係照原本作成。
如不服本判決，應於送達後20日內，向本院提出上訴狀並表明上
訴理由，如於本判決宣示後送達前提起上訴者，應於判決送達後
20日內補提上訴理由書（須附繕本）。
中　　華　　民　　國　　111 　年　　3 　　月　　31　　日
                        書記官  劉芷寧